臺灣花蓮地方法院民事裁定               100年度聲字第74號
聲  請  人  黃國賓
相  對  人  新興資產管理股份有限公司
法定代理人  加藤匠
上列當事人間聲請停止執行事件，本院裁定如下：
    主  文
聲請人供擔保新臺幣玖萬壹仟元後，本院99年度司執字第 12573
號執行事件之強制執行程序，於本院100年度花簡字第190號確認
抵押債權不存在等事件判決確定、和解或撤回起訴前，應暫予停
止。
    理  由
一、按有回復原狀之聲請，或提起再審或異議之訴，或對於和解
    為繼續審判之請求，或提起宣告調解無效之訴、撤銷調解之
    訴，或對於許可強制執行之裁定提起抗告時，法院因必要情
    形或依聲請定相當並確實之擔保，得為停止強制執行之裁定
    ，強制執行法第18條第2 項定有明文。另抵押人對法院許可
    拍賣抵押物之裁定，主張有不得強制執行之事由而提起訴訟
    時，亦得依法聲請停止執行；大法官會議亦著有釋字第 182
    號解釋可資參照。
二、本件聲請人以執行債務人怠於行使權利，聲請人為保全債權
    ，代位債務人向本院提起確認抵押債權不存在之訴為理由，
    聲請裁定供擔保停止本院99年度司執字第12573 號執行事件
    之強制執行程序。
三、經本院調取100年度花簡字第190號確認抵押債權不存在等民
    事事件卷宗審究後，認聲請人所為主張雖不符上引強制執行
    法第18條第2 項之規定，但參照上述大法官會議解釋之精神
    ，認為本件以供擔保停止執行為宜。而就強制執行法第18條
    第2 項所稱之擔保係備供債權人因停止執行所受損害之賠償
    ，其數額應依標的物停止執行後，債權人未能即時受償或利
    用該標的物所受損害額，或其因另供擔保強制執行所受之損
    害額定之（最高法院87年台抗字第529 號裁定意旨參照）。
    經查：本件聲請人提起之本案訴訟係適用簡易程序，為二審
    確定之案件，所需訴訟期間推定最長為2 年。則本件相對人
    及其他併案債權人因停止執行可能遭受之損害，為自停止執
    行時起至本案訴訟終結止之利息損失。是本院審酌在上開強
    制執行程序中，為債務人所有並經拍賣之不動產，拍定金額
    為新台幣(下同)910,000元，按法定週年利率5% 計算，則相
    對人及併案債權人因停止執行可能遭受之利息損失，應為91
    ,000元（910,000 x5％x2 =91,000元），爰以此為聲請人應
    提供之相當擔保金額。
中    華    民    國   100    年    7     月    18    日
                            臺灣花蓮地方法院民事庭
                              法      官    陳鈺林
以上正本證明與原本無異。
如不服本裁定，應於裁定送達後10日內向本院提出抗告狀（須按
他造當事人之人數附繕本），並繳納抗告費新臺幣壹仟元。
中    華    民    國   100    年    7     月    18    日
                              法院書記官    許志豪